# 成立合伙企业的是否纳入合并

提问人：13469987936 时间：2018-01-19 22:27:10
A公司与另一基金管理公司B新成立一家有限合伙企业，A公司投资比例99.95%为有限合伙人，B基金公司投资比例0.05%为普通合伙人，合伙人协议委托一家基金管理公司执行合伙事务，请问新成立的合伙企业是否应该纳入A公司合并？

回答人：chenyiwei
这类合伙企业纳入A的合并报表范围的可能性很大，请参考《瑞华研究 2010 ～ 2016 汇编》之“问题3-2-87（作为唯一LP对有限合伙企业控制权的判断）”。